臺灣宜蘭地方法院民事判決　九十年度訴字第四○○號
　　原　　　告　甲○○
　　訴訟代理人　林松男
　　被　　　告　乙○○
　　特別代理人　丙○○○
　　訴訟代理人　丁○○
右當事人間請求侵權行為損害賠償事件，本院判決如左：
    主    文
被告應給付原告新台幣壹拾陸萬貳仟陸佰參拾壹元，及自民國九十一年一月三日起至
清償日止按週年利率百分之五計算之利息。
原告其餘之訴駁回。
訴訟費用由被告負擔。
本判決原告勝訴部分於原告以新台幣伍萬肆仟元為被告供擔保後，得假執行。
原告其餘假執行之聲請駁回。
    事    實
甲、原告方面：
一、聲明：
（一）被告應給付原告新台幣（下同）七十萬元，及自起訴狀繕本送達翌日起至清償
      日止按週年利率百分之五計算之利息。
（二）願供擔保請准宣告假執行。
二、陳述：
（一）被告乙○○於民國九十年六月三十日下午三時許，在宜蘭縣頭城鎮○○路三三
      二號即原告配偶林松男住宅內，因細故與原告發生口角後，竟返家持水果刀朝
      原告頭部及頸部砍殺數刀，造成原告受有頭頂裂傷十公分、右頸部裂傷五公分
      及後頸部裂傷一點五公分之傷害，經原告配偶林松男報警後查獲，然因被告經
      行政院國軍退除役官兵輔導委員會員山榮民醫院（以下簡稱員山榮民醫院）鑑
      定後，認為被告當時已達心神喪失之程度，而由台灣宜蘭地方法院檢察署檢察
      官為不起訴處分。
（二）本件原告因遭被告持刀砍傷，共支出醫藥費用二萬四千二百四十三元，又原告
      因傷住院並縫合二十八針，精神上痛苦難以言語，爰請求精神慰撫金六十七萬
      五千七百五十七元。被告不法侵害原告，原告依據侵權行為法律關係請求被告
      給付如訴之聲明。
三、證據：提出礁溪杏和醫院診斷證明書、醫療費用收據、台灣宜蘭地方法院檢察署
    檢察官九十年度偵字第二０九八號不起訴處分書各乙份為證。
乙、被告方面：
一、聲明：原告之訴駁回。
二、陳述：對於原告主張之不法侵害行為之事實不爭執。被告中風又有痴呆，因原告
    時常在被告面前用言語刺激，被告才會砍傷原告，願意賠償醫藥費用。
三、證據：未提出任何書狀或證據供本院審酌。
丙、本院依職權調取台灣宜蘭地方法院檢察署九十年度偵字第二０九八號卷宗，並函
    查兩造之財產狀況。
    理    由
一、本件被告前經員山榮民醫院鑑定精神狀態已達心神喪失程度，其應屬無訴訟能力
    人，本院已依原告之聲請，依民事訴訟法第五十一條第一項規定選任被告之配偶
    為特別代理人，合先敘明。
二、原告主張被告於前述時、地持刀砍傷原告，致原告受有頭頂裂傷十公分、右頸部
    裂傷五公分及後頸部裂傷一點五公分傷害之事實，業據其提出礁溪杏和醫院診斷
    證明書乙份為證，且為被告所自認，堪信為真實。
三、按因故意或過失不法侵害他人之權利者，負損害賠償責任。又不法侵害他人之身
    體、健康，被害人雖非財產上之損害，亦得請求賠償相當之金額。民法第一百八
    十四條第一項、第一百九十五條第一項均定有明文。本件原告所受之傷害，係因
    被告不法侵害行為所致，其具有相當因果關係，原告自得依據侵權行為之法律關
    係，請求被告負損害賠償責任。茲應審究者，乃原告之請求是否應予准許。
四、經查：
（一）醫療費用部分：原告主張支出醫療費用二萬四千二百四十三元云云，然查：依
      照原告提出之礁溪杏和醫院醫療費用收據，原告所支出之醫療費用，扣除全民
      健康保險給付部分後，其部分負擔及自費金額僅為一萬二千六百三十一元，是
      原告所得請求者為一萬二千六百三十一元，其餘部分請求，應予駁回。
（二）精神慰撫金部分：原告遭被告持刀砍傷後就醫治療，其精神上自屬痛苦，本院
      審酌原告所受之傷勢程度、被告精神狀態不佳與兩造之身份、地位及財產狀況
      ，認原告請求六十七萬五千七百五十七元，尚屬過高，應以十五萬元為適當，
      逾此部分之請求，不應准許。
五、綜上所述，本件原告依據侵權行為之法律關係，請求被告給付十六萬二千六百三
    十一元及自起訴狀繕本送達翌日即九十一年一月三日起至清償日止按週年利率百
    分之五計算之利息，為有理由，應予准許。逾此部分之請求，為無理由，應予駁
    回。
六、原告陳明願供擔保，聲請宣告假執行，核其勝訴部分並無不合，爰酌定相當擔保
    金額准許之。其餘假執行之聲請，因訴之駁回而失所附麗，不予准許。
七、結論：原告之訴為一部有理由，一部無理由，依民事訴訟法第七十九條但書、第
    三百九十條第二項，判決如主文。
中　　　華　　　民　　　國　　九十一　　年　　　四　　　月　　十九　　　日
                                臺灣宜蘭地方法院民事庭
~B法　　　官　林俊廷
右為正本係照原本作成。
如對本判決上訴，須於判決送達後廿日內向本院提出上訴狀(須附繕本)。
中　　　華　　　民　　　國　　九十一　　年　　　四　　　月　　十九　　　日
~B法院書記官　黃月雲
